臺灣士林地方法院民事裁定
111年度司家他字第25號
聲  請  人  鄭淑娟  
相  對  人  陳鄭美娥
            鄭美惠  
上  一  人
法定代理人  鄭慧霖  
上列當事人間請求分割遺產事件，業經判決確定，本院依職權裁
定確定訴訟費用額，裁定如下：
    主  文
聲請人鄭淑娟應向本院繳納訴訟費用新臺幣參萬參仟零柒拾參元
。
相對人陳鄭美娥、鄭美惠應各向本院繳納訴訟費用新臺幣捌仟貳
佰陸拾捌元。
    理  由
一、按經准予訴訟救助者，於終局判決確定或訴訟不經裁判而終
    結後，第一審受訴法院應依職權以裁定確定訴訟費用額，向
    應負擔訴訟費用之當事人徵收之；其因訴訟救助暫免而應由
    受救助人負擔之訴訟費用，並得向具保證書人為強制執行。
    民事訴訟法第114條第1項定有明文。次按原告撤回其訴者，
    訴訟費用由原告負擔。其於第一審言詞辯論終結前撤回者，
    得於撤回後三個月內聲請退還該審級所繳裁判費三分之二。
    前項規定，於當事人撤回上訴或抗告者準用之。亦為民事訴
    訟法第83條所明定。又家事訴訟事件，除本法別有規定者外
    ，準用民事訴訟法之規定，家事事件法第51條亦有明定。
二、經查，聲請人鄭淑娟向本院對相對人陳鄭美娥、鄭美惠請求
    分割遺產事件，並向本院聲請訴訟救助，經本院以108年度
    家救字第173號裁定准予訴訟救助在案，聲請人因而暫免繳
    納訴訟費用。上開請求事件，嗣經本院109年度家繼訴字第1
    8號判決，並判決訴訟費用由被告即相對人鄭美惠、陳鄭美
    娥各負擔六分之一，餘由原告即聲請人鄭淑娟負擔，後經原
    告即聲請人不服提起上訴（臺灣高等法院109 年度家上字第
    359號），經上訴人即聲請人撤回上訴並確定在案。
三、經查，本件被繼承人所留遺產價值為新臺幣（下同）14,710
    ,706元，有財政部臺北國稅局遺產稅繳清證明書在卷可憑，
    而聲請人起訴主張按應繼分比例三分之一分割取得被繼承人
    之遺產，是本件訴訟標的之價額為聲請人因分割遺產所受利
    益之客觀價額即4,903,569元（計算式：14,710,706元×1/3＝
    4,903,569元，元以下四捨五入），依法應徵收第一審裁判
    費49,609元。故聲請人因訴訟救助暫免繳納之訴訟費用為49
    ,609元，依前揭規定，應由相對人鄭美惠、陳鄭美娥各負擔
    六分之一，即8,268元（計算式：49,609元×1/6=8,268元，
    元以下四捨五入），其餘由聲請人負擔，即33,073元（計算
    式：49,609元-8,268元×2=33,073元）。是以，聲請人應向
    本院繳納33,073元、相對人鄭美惠、陳鄭美娥應各向本院繳
    納8,268元，爰依職權確定本件訴訟費用額為如主文所示之
    金額。
四、爰裁定如主文。
五、如對本裁定不服，得於裁定後10日內向本院提出異議。
　　
中　　華　　民　　國　　111 　年　　6 　　月　　2 　　日
                  家事庭司法事務官